【裁判字號】    99,易,2252
【裁判日期】    991130
【裁判案由】    詐欺
【裁判全文】
臺灣高雄地方法院刑事判決              99年度易字第2252號
公  訴  人  臺灣高雄地方法院檢察署檢察官
被      告  謝政融
上列被告因詐欺案件，經檢察官提起公訴（99年度偵字第14841
號），嗣因被告就被訴事實為有罪之陳述，經本院告知簡式審判
程序意旨，並聽取公訴人及被告之意見後，本院裁定依簡式審判
程序審理，判決如下：
    主  文
謝政融共同犯詐欺取財罪，處有期徒刑伍月，如易科罰金，以新
臺幣壹仟元折算壹日。
    事  實
一、謝政融於民國98年11月11日起，以月薪新臺幣（下同）5 萬
    元之代價，與以真實姓名年籍不詳自稱「陳哥」、「順哥」
    成年男子為首之詐欺集團成年成員，共同意圖為自己不法所
    有，基於詐欺取財之犯意，由該詐騙集團成年成員於98年11
    月11日在自由報紙廣告版刊登誠徵司機之虛偽廣告，使不知
    情之陳擇進（涉嫌幫助詐欺部分，經臺灣高雄地方法院檢察
    署檢察官以99年偵字第24236 號為不起訴處分）撥打廣告上
    所載電話，與真實姓名年籍不詳自稱「阿嘉」之詐欺集團成
    年男性成員連絡，並於98年11月12日下午6 時許，在高雄市
    ○鎮區○○路與光華路口，依「阿嘉」之指示，將其向日盛
    國際商業銀行（下稱日盛銀行）三民分行所申辦帳號000000
    0000000 號帳戶之存摺、提款卡密碼、駕照影本等資料交付
    予謝政融。謝政融即持該提款卡測試密碼是否正確，確認該
    帳戶為可供使用之帳戶後，乃持其取得之上開資料前往位於
    高雄市○○○路、輔仁路口之空軍一號客運「鳳凰站」，以
    遊覽車包裹寄送方式，寄予「陳哥」、「順哥」及所屬之詐
    欺集團成年成員使用。嗣該詐欺集團成年成員取得上開日盛
    銀行三民分行帳戶後，即意圖為自己不法之所有，於98年11
    月16日上午9 時許，撥打電話予廖芳芸，向廖芳芸謊稱：因
    破獲詐欺案件，需調查其遭詐騙集團利用洗錢之人頭帳戶，
    要求其配合將款項匯入指定帳戶監管云云，致廖芳芸陷於錯
    誤，於同日下午2 時32分許，至日盛銀行內湖分行匯款新臺
    幣（下同）8 萬元至陳澤進之上開帳戶內，旋遭提領一空。
    嗣陳擇進發現有異，再次撥打電話向謝政融所屬之詐騙集團
    佯稱欲應徵工作並通知警方，謝政融乃於98年12月9 日下午
    3 時40分許，至高雄市苓雅區○○○路437 號前欲向陳澤進
    再行收取存摺、提款卡及密碼等資料之際，為警當場查獲，
    並扣得門號0000000000號行動電話1 支（序號：0000000000
    00000號，含SIM卡1枚）。
二、案經廖芳芸訴由臺北市政府警察局內湖分局，經桃園縣政府
    警察局龍潭分局報告、高雄市政府警察局三民第一分局移送
    臺灣高雄地方法院檢察署檢察官偵查起訴。
    理  由
一、本件被告謝政融所犯係死刑、無期徒刑、最輕本刑為3 年以
    上有期徒刑以外之罪，其於準備程序就被訴事實為有罪之陳
    述，經本院告知簡式審判程序之旨，並聽取其與檢察官之意
    見後，認無不得或不宜改依簡式審判程序進行之情事，依刑
    事訴訟法第273條之1第1 項規定，裁定由受命法官獨任進行
    簡式審判程序，合先敘明。
二、上開犯罪事實，業據被告於本院審理中坦承不諱，核與告訴
    人廖芳芸於警詢中之指訴，又與證人陳擇進於警詢、偵查中
    所證述之情節大致相符，復有被告上開帳戶之開戶資料、客
    戶歷史交易明細、註銷帳戶申請書、自由時報廣告版剪報各
    1 份、現場查獲照片6 張、扣案之門號0000000000號行動電
    話1 支及該行動電話之畫面擷取照片8 張在卷可佐，足徵被
    告自自與事實相符，堪以採信。本案事證明確，被告犯行洵
    堪認定。
三、核被告所為，係犯刑法第339 條第1 項之詐欺取財罪。被告
    以月薪5 萬元之代價，由「陳哥」、「順哥」所屬之詐欺集
    團，推由其出面向應徵工作之陳擇進收取上開日盛銀行帳戶
    等資料，並於測試提款卡密碼無誤而可確認該帳戶可供使用
    後，交由前揭詐欺集團成年成員作為詐欺被害人款項之用，
    應認被告係基於其與詐欺集團之犯意聯絡，實際參與詐欺取
    財構成要件之部分行為，自應論以共同正犯。起訴書論罪法
    條部分，誤載被告係犯刑法第339 條第1 項之幫助詐欺取財
    罪嫌，業經公訴人於本院審理時當庭更正為同罪之共同正犯
    ，附此敘明。爰審酌被告已知向應徵者收取帳戶之行為可能
    涉及不法，惟仍為圖優渥報酬而故為之，使詐欺集團得以取
    得帳戶供行騙他人財物之用，非惟造成被害人之損失，增加
    被害人尋求救濟之困難，並使犯罪之追查趨於複雜，影響社
    會安定，實非可取；惟考量其事後尚知坦承犯行，態度非惡
    ，且尚未領取任何報酬即遭警查獲，並斟酌告訴人損失之金
    額為8 萬元，以及被告現已從事正當工作賺取薪津，併其教
    育程度、犯罪之情節、目的、手段等一切情狀，量處如主文
    所示之刑，並諭知如主文所示之易科罰金折算標準，以示懲
    儆。至扣案之門號0000000000號行動電話（序號：00000000
    0000000 號，含SIM 卡1 枚），雖係供被告犯本案所用之物
    ，業為被告所自陳，並有該行動電話之畫面擷取照片8 張可
    證，惟依相關卷證資料尚無法證明確係被告所有，且客觀上
    復無其他證據顯示上開行動電話（含SIM 卡1 枚）屬違禁物
    ，爰不予宣告沒收，附此敘明。
據上論斷，應依刑事訴訟法第273條之1第1項、第284條之1、第
299 條第1 項前段，刑法第28條、第339 條第1 項、第41條第1
項前段，刑法施行法第1 條之1 ，判決如主文。
本案經檢察官陳筱茜到庭執行職務。
中    華    民    國    99    年    11    月    30    日
                  刑事第十五庭  法  官  許勻睿
以上正本證明與原本無異。
如不服本判決應於收受判決後10日內向本院提出上訴書狀，並應
敘述具體理由。其未敘述上訴理由者，應於上訴期間屆滿後20日
內向本院補提理由書(均須按他造當事人之人數附繕本)「切勿逕
送上級法院」。
中    華    民    國    99    年    11    月    30    日
                                書記官  王芷鈴
附錄論罪科刑法條
刑法第339條
意圖為自己或第三人不法之所有，以詐術使人將本人或第三人之
物交付者，處五年以下有期徒刑、拘役或科或併科一千元以下罰
金。
以前項方法得財產上不法之利益或使第三人得之者，亦同。
前二項之未遂犯罰之。

司法院資訊處製作；財團法人民間司法改革基金會備份。
